【裁判字號】    92,交簡上,7
【裁判日期】    920508
【裁判案由】    公共危險
【裁判全文】
臺灣嘉義地方法院刑事判決                          九十二年度交簡上字第七號
    公  訴  人  台灣嘉義地方法院檢察署檢察官
    上  訴  人
    即  被  告  甲○○
右列被告因公共危險案件，不服本院簡易庭中華民國九十二年一月二十四日所為之九
十二年度交簡字第一一一號第一審判決（台灣嘉義地方法院檢察署檢察官聲請簡易判
決處刑案號：九十二年度偵字第五一九號)，提起上訴，本院管轄之第二審合議庭判
決如左：
    主  文
上訴駁回。
    事  實
一、甲○○明知飲酒後駕駛動力交通工具之操控能力降低而無法為安全之駕駛，竟於
    九十二年一月九日凌晨一時四十分許，於酒後吐氣酒精濃度高達每公升一點零二
    毫克，已達不能安全駕駛動力交通安全工具之程度，竟仍駕駛車牌號碼七Ｒ—六
    四七一號自小客車，由嘉義縣大林鎮往梅山鄉方向行駛，行經嘉義縣大林鎮○○
    ○路時，為警攔檢查獲，並對其進行呼氣中酒精濃度測試，測得其呼氣酒精濃度
    高達每公升一‧０二毫克。
二、案經嘉義縣警察局民雄分局報請臺灣嘉義地方法院檢察署檢察官偵查聲請簡易判
    決處刑。
    理  由
一、被告甲○○對於右揭犯行，供承不諱，而被告當時駕車有異常駕駛行為，被告在
    測試時有腳步不穩之情形，在訊問過程中有含糊不清及多話，而經警攔檢測得其
    吐氣酒精濃度高達每公升一‧０二毫克，有刑法第一百八十五條之三案件測試紀
    錄表及酒精濃度測定測試紀錄表各一紙在卷可按。按刑法上所謂「服用酒類不能
    安全駕駛動力交通工具」，觀察重點在於酒精對駕駛人在交通工具高速動力運轉
    狀況下維持身心整體應變能力的影響，而酒精對於人體的影響，在經驗科學上並
    不限於徹底麻醉身心，當血液酒精濃度（一般為呼氣酒精濃度的二千一百倍到二
    千三百倍）過高而造成酒精中毒時，即使只是每百毫升一百毫克，也已足可影響
    駕駛安全。關於這項自然科學上所肯定的客觀實驗數據，法務部曾於八十八年五
    月十日邀集行政院衛生署、中央警察大學等相關專業機構研商確認，並取呼氣酒
    精濃度每公升零點五五毫克的近似數值為個案事實認定參考，以法八十八檢字第
    一六六九號函行文所屬機關供作刑事訴追依據，所採測定基準並不違背公知的經
    驗法則。如果根據通常生活上的客觀經驗已不能確保駕駛人穩定而有效地操控動
    力交通工具，自屬法律所要規範的對象，與駕駛人有無喝醉、神智是否清楚均無
    必然關連。本案被告酒後經測得之呼氣酒精濃度既高達每公升一‧０二毫克，且
    有異常駕駛情形，加上本身在測試過程中腳步不穩、訊問過程中多話、言語含糊
    不清，再參酌被告自承在警方攔查過程中，未聽見警車之警笛、廣播要求停車等
    情，足認已達不能安全駕駛動力交通工具之程度，是本件事證明確，被告犯行洵
    堪認定。
二、核被告服用酒類，不能安全駕駛動力交通工具之行為，係犯刑法第一百八十五條
    之三之公共危險罪。原審依上訴人即被告於警訊、偵查中之自白及現存之證據，
    已足認定其右開犯行，就其所犯，依據刑事訴訟法第四百四十九條第一項、第四
    百五十四條第二項，刑法第一百八十五條之三、第四十一條第一項前段、罰金罰
    鍰提高標準條例第二條，以簡易判決處有期徒刑三月，並諭知易科罰金之折算標
    準，核其認事用法尚無不合，且被告經酒測所得之吐氣中酒精濃度高達每公升一
    點零二毫克，被告在警方攔查之過程中，對於警車之警笛與廣播均未聽見，顯見
    其意識模糊之程度，其竟仍駕車行駛，此對用路人之安全危害甚巨，是本院認量
    刑堪稱妥適，被告上訴意旨，指摘原判決量刑過重，請求從輕量刑，為無理由，
    應予駁回。
據上論斷，應依刑事訴訟法第四百五十五條之一第一項、第三項、第三百六十八條，
判決如主文。
本案經檢察官郭志明到庭執行職務
中      華      民      國    九十二    年      五      月      八      日
                            臺灣嘉義地方法院刑事第二庭
                                審判長  法  官  蔡虔霖
                                        法  官  張道周
                                        法  官  林坤志
右正本證明與原本無異。
本件不得上訴。
中      華      民      國    九十二    年      五      月      八      日
                                        書記官   李子英


司法院資訊處製作；財團法人民間司法改革基金會備份。
